【裁判字號】    97,上訴,3843
【裁判日期】    970919
【裁判案由】    毒品危害防制條例等
【裁判全文】
臺灣高等法院刑事判決                97年度上訴字第3843號
上  訴  人  臺灣桃園地方法院檢察署檢察官
上  訴  人
即  被  告  甲○○
指定辯護人  黃柏彰律師
上列上訴人因毒品危害防制條例等案件，不服臺灣桃園地方法院
97年度重訴字第8號，中華民國 97年7月8日第一審判決（起訴案
號：臺灣桃園地方法院檢察署97年度偵字第1012號），提起上訴
，本院判決如下：
    主  文
上訴駁回。
    事  實
一、甲○○係設於臺北縣板橋市○○路 ○段128號1樓之「住商不
    動產公司板橋文化加盟店」（下稱系爭不動產公司）之房屋
    銷售業務員。明知愷他命（ketamine，俗稱Ｋ他命）為毒品
    危害防制條例所規定之第三級毒品，不得製造、運輸、販賣
    或轉讓，且為行政院依懲治走私條例第2條第4項授權公告「
    管制物品項目及其數額」所列甲項第4款之管制進出口物，
    未經許可不得非法運輸進入我國境內，且輸入或攜帶進入臺
    灣地區之香港或澳門物品，以進口論。竟仍於民國 (下同)
    97年1月2日，以其所使用、其岳母廖美蓮所申請、電話號碼
    為0000000000之行動電話（下稱系爭電話），與某姓名、年
    籍均不詳之成年人（下稱該姓名等不詳之人）聯絡，雙方並
    共同基於運送第三級毒品走私入境臺灣之犯意聯絡，約定由
    該姓名等不詳之人，先將內藏有第三級毒品愷他命之清潔機
     8台，以航空包裹之方式運送至臺灣，再由甲○○予以收受
    後，該姓名等不詳之人或其委請之人即會與甲○○聯絡前來
    領取該包裹，甲○○並告知該姓名等不詳之人其「姓名為甲
    ○○」、「身分證統一編號為Ｚ000000000號」、及其所任職
    之系爭不動產公司之設立地址「臺北縣板橋市○○路○段128
    號 1樓」等資料，以供該姓名等不詳之人寄送包裹填寫收件
    人資料及收件地址之用。
二、甲○○與該姓名等不詳之人上開協議既定，該姓名等不詳之
    人即依約先將其自大陸地區某處，由不詳管道取得、純質淨
    重為7758.80公克之第三級毒品愷他命置於101個小透明夾鏈
    袋內，再分別裝在其所有之 8台清潔機內之底部偽裝隱藏，
    復將上開8台清潔機裝入其所有之紙箱1個後（下稱系爭包裹
    ），即於97年1月2日某時，在系爭包裹上記載收件人為「甲
    ○○，Ｚ000000000」、聯絡電話為「0000000000」、收件地
    址為「臺北縣板橋市○○路○段128號1樓」、貨品名稱為「
    清潔機6台」等資料後，即自大陸澳門地區透過不知情之「
    超盟國際快遞公司」，以航空快遞貨運包裹之方式運送來台
    。嗣於 97年1月4日凌晨5時20分許，抵達桃園國際機場貨運
    站遠雄快遞專區內，而將該管制進口之第三級毒品愷他命運
    輸入境臺灣。惟旋經財政部關稅總局臺北關稅局（下稱臺北
    關稅局）人員以 X光儀器檢測時發覺有異，會同內政部警政
    署航空警察局（下稱航警局）人員當場拆封後，發現其內裝
    載之8台清潔機內底層藏有有不明之白色粉末101小包，經初
    步檢驗試劑確認其內為第三級毒品愷他命後，而扣得上開夾
    藏愷他命之貨物紙箱1個、清潔機8台及夾藏於上開清潔機內
    之愷他命101小包。警方並將裝載於前揭101個小透明夾鏈袋
    內之第三級毒品取出，並分裝於 3個大透明夾鏈袋內後，並
    測得毛重為7938.06公克，包裝塑膠袋重20.91公克、純度為
    98%，純質淨重為7758.80公克。再由航警局人員於97年1月4
    日上午某時喬裝為快遞公司人員，依系爭包裹上所留之收件
    地址前往系爭不動產公司運送系爭包裹時，適甲○○不在公
    司內，甲○○位於系爭不動產公司之不知情同事李坊祥，即
    以電話聯繫在外之甲○○，並告知系爭包裹為清潔機，快遞
    費用為新臺幣（下同）2592元後，甲○○仍央請李坊祥代收
    系爭包裹，系爭不動產公司之不知情員工蔡佳樺並代為繳納
    2592元之快遞費用，迨甲○○於97年1月4日中午12時25分許
    ，回到系爭不動產公司後，即為埋伏之員警當場查獲，並扣
    得其所有，供其聯絡本案運送第三級毒品事宜所用之行動電
    話1具（下稱系爭手機，含SIM卡1張），始悉上情。
三、案經內政部警政署航空警察局移請臺灣桃園地方法院檢察署
    檢察官偵查起訴。
    理  由
甲、證據能力部分:
一、按被告以外之人於審判外之言詞或書面陳述，除法律有規定
    者外，不得作為證據；被告以外之人於審判外之陳述，雖不
    符前 4條之規定，而經當事人於審判程序同意作為證據，法
    院審酌該言詞陳述或書面陳述作成時之情況，認為適當者，
    亦得為證據；當事人、代理人或辯護人於法院調查證據時，
    知有第159條第1項不得為證據之情形，而未於言詞辯論終結
    前聲明異議者，視為有前項之同意。刑事訴訟法第159條第1
    項、第159條之5就此分別定有明文。經查，檢察官、選任辯
    護人及被告就證人李坊祥、蔡佳樺於警詢、偵查暨原審所為
    之供述均表示有證據能力（見本院卷 97年9月12日審判筆錄
    第2頁），依法自有證據能力，均得作為本案證據。
二、關於台北關稅局及航警局之檢查、扣押之證據能力：
    按「海關因緝私必要，得對於進出口貨物、通運貨物、轉運
    貨物、保稅貨物、郵包、行李、運輸工具、存放貨物之倉庫
    與場所及在場之關係人，實施檢查」、「海關查獲貨物認有
    違反本條例情事者，應予扣押」、「海關緝私，遇有必要時
    ，得請軍警及其他有關機關協助之」，海關緝私條例第 9條
    、第16 條、第17條第1項分別定有明文。經查，本案係臺北
    關稅局人員以 X光儀器檢測上揭系爭包裹時發覺有異，即會
    同航警局人員當場拆封檢查，是依前開規定，海關人員及航
    警局人員因緝私必要，而對於系爭包裹所實施之檢查，自屬
    合法，且其等因而扣押之夾藏愷他命之貨物紙箱 1個、清潔
    機8台及夾藏於上開清潔機內之愷他命101小包、夾鏈袋等，
    亦屬合法扣押，均具有證據能力，。
三、台北關稅局及航警局因上開檢查、扣押，所依法製作之「台
    北關稅局貨物運輸工具收據及搜索筆錄」、「航空警察局安
    全檢查隊 X光檢查儀注檢貨物報告表」、「內政部警政署航
    空警察局扣押物品清單」及「航空警察局安全檢查隊第八組
    案件蒐證照片」，亦均係公務員於職務上製作之紀錄文書，
    依刑事訴訟法第159條之4第1款規定，自有證據能力。
四、又超盟國際快遞公司進口派件日報表、進口快遞貨物簡易申
    報單、廣州加達國際快遞單等，係屬從事業務之人於業務上
    或通常業務過程所須製作之紀錄文書，且無顯不可信之情形
    ，依刑事訴訟法第159條之4第2款規定，亦有證據能力。
五、至本案所引用之其他供述及非供述證據，業經本院依法踐行
    調查證據程序，檢察官、選任辯護人及被告均不爭執各該證
    據之證據能力，且迄本院言詞辯論終結前未就上開證據之證
    據能力聲明異議（見本院卷 97年9月12日審判筆錄第2至7頁
    ），又查無依法應排除其證據能力之情形，是依前述刑事訴
    訟法第159條之5規定，自有證據能力，均得作為本案證據。
乙、實體部分:
一、訊據被告甲○○固坦承其確於上開時間，委請同事李坊祥代
    收品名為清潔機之包裹，其另 1名同事蔡佳樺並為其代墊快
    遞費用2592元，及系爭包裹所裝之清潔機 8台底層內確藏有
     101小包之不明白色粉末，並經鑑定確實第三級毒品愷他命
    無誤等情。又該姓名等不詳之人先將其自大陸地區某處，由
    不詳管道取得、純質淨重為 7758.80公克之第三級毒品愷他
    命置在101個小透明夾鏈袋內，再分別裝在其所有之8台清潔
    機內之底部偽裝隱藏，復將上開 8台清潔機裝入其所有之紙
    箱 1個後，即於97年1月2日某時，在系爭包裹上記載收件人
    為「甲○○，Ｚ000000000」、聯絡電話為「0000000000」、
    收件地址為「臺北縣板橋市○○路○段128號1樓」、貨品名
    稱為「清潔機 6台」等資料後，即自大陸澳門地區透過不知
    情之「超盟國際快遞公司」，以航空快遞貨運包裹之方式運
    送來台。嗣於 97年1月4日凌晨5時20分許，抵達桃園國際機
    場貨運站遠雄快遞專區內，而將該管制進口之第三級毒品愷
    他命運輸入境臺灣。惟旋經臺北關稅局人員以 X光儀器檢測
    時發覺有異，進而會同航警局人員當場拆封後，發現其內裝
    載之8台清潔機內底層藏有有不明之白色粉末101小包，經以
    初步檢驗試劑確認其內為第三級毒品愷他命後，而扣得上開
    夾藏愷他命之貨物紙箱1個、清潔機8台及夾藏於上開清潔機
    內之愷他命 101小包等情，有上開第三級毒品愷他命、小透
    明夾鏈袋101個、清潔機8台、包裝之紙箱 1個扣案可資為憑
    ，及有超盟國際快遞公司進口派件日報表、航警局安全檢查
    隊 X光檢查儀注驗貨物報告表、進口快遞貨物簡易申報單、
    查獲現場及蒐證照片16張、台北關稅局扣押貨物、運輸工具
    收據及搜索筆錄等資料附卷可參，此部分之事實應堪確定。
    至航警局人員扣得上開物品後，即將前揭 101個小透明夾鏈
    袋內之疑似為第三級毒品取出，並分裝於 3個大透明夾鏈袋
    內後，測得毛重為7938.06公克，包裝塑膠袋重20.91公克，
    該毒品經送請內政部警政署刑事警察局鑑定，經抽取其中0.
    12公克鑑定用罄後，鑑定結果認均含有第三級毒品愷他命成
    分（驗前總包裝重7938.06公克，包裝塑膠袋總重約20.91公
    克，純度約98％，驗前純質淨重為 7758.80公克）等情，業
    經證人即查獲員警李恭旻於原審審理中結證述明確（參原審
    卷第139頁），並有內政部警政署刑事警察局97年1月23日刑
    鑑字第0970004266號鑑定書 1份附偵卷第69頁可參，顯見證
    人李坊祥為被告所代收之系爭包裹內容物確為第三級毒品愷
    他命無訛。而航警局人員於97年1月4日上午某時許，喬裝為
    快遞公司人員，並依系爭包裹上所留之收件地址前往系爭不
    動產公司運送系爭包裹時，適被告不在公司內，系爭不動產
    公司之不知情員工李坊祥，即以電話聯繫在外之被告，並告
    知系爭包裹為清潔機，快遞費用為2592元後，被告仍央請李
    坊祥代收該包裹，系爭不動產公司之不知情員工蔡佳樺並代
    為繳納2592元之快遞費用，迨被告於97年1月4日中午12時25
    分許，回到系爭不動產公司後，即為埋伏之員警當場查獲，
    並扣得系爭手機1具（含SIM卡 1張）等情，亦經證人李坊祥
    、蔡佳樺於警詢、檢察官偵查時及原審審理中均證述明確，
    且互核一致，並有系爭手機 1具（含SIM卡1張）扣案可證，
    堪信為真實。
二、被告雖矢口否認有何共同運輸第三級毒品之犯行，辯稱：伊
    係於 97年1月2日或1日，接獲大陸地區自稱為「某生技公司
    」之不詳、姓名年籍之人所撥打其所使用之系爭電話三通，
    第一通是早上11點左右，第二，三通是隔日下午三，四點；
    告知因其抽中該生技公司所舉辦之抽獎活動，且告知其獎品
    為何，但其當下並未將獎品名稱記下，其即告知該姓名等不
    詳之人有關其本人姓名、聯絡電話及獎品可寄送之地址即系
    爭不動產公司設立之處，惟其並未曾告知其本人之身分證統
    一編號，而案發當日僅因其同事李坊祥以電話告知有包裹寄
    送至系爭公司，其不疑有他，以為就是前揭生技公司寄來之
    獎品，才會委請李坊祥代收，其同事蔡佳樺並為其代墊快遞
    費用，然其確實不知寄送來之獎品內會藏有如扣案之第三級
    毒品愷他命，其未與該不詳之人共同基於運送第三級毒品來
    台之犯意聯絡云云。經查：
  (一)系爭電話於97年1月2日之通聯紀錄及遠傳電信股份有限公司
    97年4月24日遠傳（企營）字第09710307777號函（參原審卷
    第52頁、第54頁及第125頁），可發現在該日之 11時17分17
    秒至同時18分59秒、17時45分56秒至同時48分13秒、17時50
    分30秒至同時51分12秒，系爭電話確與大陸地區（國碼為86
    ）之電話號碼為 00000000000號之電話間有通話情形。被告
    雖辯稱；大陸地區打三通電話給伊，是在 97年1月2日或1日
    ，第一通是早上11點左右，第二，三通是隔日下午三，四點
    ；生技公司人員即係於該日以上開開頭為 861之電話通知其
    中獎、要求其告知寄件資料、通知其獎品已寄出之訊息云云
    。惟被告所辯通話情形已與實際通話情形不符；又上開通話
    情形，僅能證明被告確於通話時間與大陸地區之行動電話使
    用者有通話之情形，然究竟通話內容為何，並無法得知。即
    前揭通話情形或有可能是被告與自稱生技公司人員之聯絡寄
    發抽獎獎品事宜，或有可能係被告與位於大陸地區之某不詳
    之人接洽運送系爭藏有第三級毒品愷他命事宜之通話。故僅
    以被告於系爭包裹自大陸地區欲寄送至臺灣區域內之同日與
    某位於大陸地區之人通話之紀錄，尚難據以推論被告不知系
    爭包裹內之物品除清潔機外，藏置第三級毒品之事實。
  (二)警方自系爭包裹內，總計共扣得純質淨重為 7758.80公克之
    第三級毒品愷他命，數量龐大，難謂非鉅，已如前述。如此
    大量之毒品，本案之幕後運毒集團必定十分小心、謹慎，若
    非與收受包裹者已商議好所有細節，控管所有可能產生之風
    險，運毒集團應不會隨意向被告佯稱抽中獎品後，僅為取得
    被告收件者之地址以供運送毒品所用。是被告一再辯稱其僅
    單純收受獎品，並不知央請同事李坊祥所代為收受之系爭包
    裹內藏有毒品，是否可信，殊非無疑。
  (三)被告亦於原審調查、審理暨本院調查時，均陳稱其未曾參加
    過任何抽獎活動，故亦曾懷疑來電告知其抽得獎品者係詐騙
    集團，且確認來電者電話之開頭為「 861」，應為國外之電
    話，然因其認為如果僅告知姓名、聯絡電話與寄件地址，應
    不致對其構成危險，其始據實以告，其並未告知其身分證統
    一編號云云。惟若被告所述非虛，其亦曾懷疑來電者之真實
    身分恐為詐欺集團，則何以系爭包裹之寄件單上仍載有被告
    之身分證統一編號？又被告既稱其始終認為系爭包裹係「某
    生技公司」所寄送之抽獎獎品，而一般抽獎活動所得之獎品
    ，多係人們日常生活常用之物品，如相機、腳踏車等物；或
    係高價值之物品，如汽車、鑽石等物，縱為生技公司所贈送
    之物品，亦可能為生技產品等物，應不致贈送一般人無法日
    常使用之物品，如本案之清潔機，是若被告所陳稱抽獎之事
    宜非虛，則其在證人李坊祥以電話通知寄送之包裹內容物為
    「清潔機」，非一般常見之獎品，且需繳付快遞費用為2592
    元時，其應心生懷疑始合常理，然被告卻仍央請其同事為其
    代收系爭包裹，且由其同事蔡佳樺為其代付快遞費用2592元
    ，顯與一般常情有違。
  (四)被告所執其係單純收受生技公司所贈送之獎品，故不知系爭
    包裹內藏第三級毒品之原因、理由等詞，均互有矛盾且不合
    常理，更無法清楚說明何以運毒集團會將淨重高達 7758.80
    公克之第三級毒品愷他命，以繁複之包裝，藏置在一般人不
    會使用之「清潔機」內，再將之寄送給被告等情，顯見被告
    上開所辯，均無足採。
三、又按【測謊鑑定】，係依一般人若下意識刻意隱瞞事實真相
    時，會產生微妙之心理變化，例如：憂慮、緊張、恐懼、不
    安等現象，而因身體內部之心理變化，身體外部之生理狀況
    亦隨之變化，例如：呼吸急促、血液循環加速、心跳加快、
    聲音降低、大量流汗等異常現象，惟表現在外之生理變化，
    往往不易由肉眼觀察，乃由測謊員對受測者提問與待證事實
    相關之問題，藉由科學儀器（測謊機）紀錄受測者對各個質
    問所產生細微之生理變化，加以分析受測者是否下意識刻意
    隱瞞事實真相，並判定其供述是否真實；測謊機本身並不能
    直接對受測者之供述產生正確與否之訊號，而係測謊員依其
    專業之學識及經驗，就測謊紀錄，予以客觀之分析解讀，至
    於測謊鑑定究竟有無證據能力，刑事訴訟法並無明文規定，
    惟實務上，送鑑單位依刑事訴訟法第208條第1項規定，囑託
    法務部調查局或內政部警政署刑事警察局為測謊檢查，受囑
    託機關就檢查結果，以該機關名義函覆原囑託之送鑑單位，
    該測謊檢查結果之書面報告，即係受囑託機關之鑑定報告，
    該機關之鑑定報告，形式上若符合測謊基本程式要件，包括
    ：(一)經受測人同意配合，並已告知得拒絕受測，以減輕受測
    者不必要之壓力。(二)測謊員須經良好之專業訓練與相當之經
    驗。(三)測謊儀器品質良好且運作正常。(四)受測人身心及意識
    狀態正常。(五)測謊環境良好，無不當之外力干擾等要件；即
    賦予證據能力，非謂機關之鑑定報告書當然有證據能力；具
    上述形式之證據能力者，始予以實質之價值判斷，必符合待
    證事實需求者，始有證明力；刑事訴訟法就證據之證明力，
    採自由心證主義，由法院本於確信自由判斷，惟法院之自由
    判斷，亦非漫無限制，仍不得違背經驗法則及論理法則；測
    謊檢查之受測者可能因人格特性或對於測謊質問之問題無法
    真正瞭解，致出現不應有之情緒波動反應，此時若過於相信
    測謊結果，反而有害於正確之事實認定；惟一般而言，受測
    者否認犯罪之供述呈現不實之情緒波動反應，不得採為有罪
    判決之唯一證據，若受測者否認犯罪之供述並無不實之情緒
    波動反應，又無其他積極證據證明其被訴之犯罪事實，自得
    採為有利於受測者之認定，此亦最高法院93年度台上字第18
    65號判決所採之見解。本件被告經原審囑託法務部調查局為
    測謊之鑑定，鑑定結果則認被告對於：(1)渠不知道扣案包裹
    是何人郵寄給渠的、(2)渠不知道扣案包裹內夾藏有Ｋ他命等
    問題，經測試均呈情緒波動反應，研判有說謊，此有法務部
    調查局97年3月27日調科參字第09700117060號之測謊報告書
    暨附件測謊同意書、測謊對象身心狀況調查表、測謊問卷、
    測謊圖譜分析量化表、測謊鑑定人資歷表等資料在卷可證，
    亦可佐證被告辯稱其並不知道系爭包裹內藏有第三級毒品一
    節並非實在。
四、綜上所述，本件事證明確，被告與該姓名等不詳之人，共同
    運輸第三級毒品及私運管制物品第三級毒品愷他命進口臺灣
    地區之犯行應可認定，應依法論科。
五、按愷他命為毒品危害防制條例第 2條第2項第3款所定之第三
    級毒品，且屬行政院依懲治走私條例第2條第4項授權公告之
    「管制物品項目及其數額」所列甲項第 4款之管制進出口物
    品。又香港澳門關係條例第 35條第2項規定：「輸入或攜帶
    進入臺灣地區之香港或澳門物品，以進口論；其檢驗、檢疫
    、管理、關稅等稅捐之徵收及處理等，依輸入物品有關法令
    之規定辦理。」是核被告所私運進入臺灣地區之第三級毒品
    愷他命即為澳門物品，依香港澳門關係條例第 35條第2項之
    規定，以進口論，適用懲治走私條例之規定處斷。故核被告
    所為，係犯毒品危害防制條例第4條第3項 (起訴書誤載為第
    1項、第2項)之運輸第三級毒品罪及懲治走私條例第 2條第1
    項之私運管制物品進口罪。再被告與該不詳之人就上開犯行
    ，有犯意聯絡及行為分擔，應依刑法第28條之規定，論以共
    同正犯。又被告利用不知情之「超盟國際快遞公司」人員運
    輸第三級毒品愷他命之行為及委請不知情之李坊祥為其代收
    系爭包裹，為間接正犯。被告以私運一行為同時觸犯毒品危
    害防制條例第4條第3項之運輸第三級毒品罪及懲治走私條例
    第2條第1項之私運管制物品進口罪，為想像競合犯，應依刑
    法第55條規定從一重之毒品危害防制條例第4條第3項運輸第
    三級毒品罪處斷。
六、原審認事證明確，適用上開規定，並審酌被告所運輸毒品數
    量龐大，若流入市面所生危害甚大，幸及時遭查獲而未流出
    ，並衡以被告並無前科紀錄，有卷附本院被告前案紀錄表在
    卷可參，平日素行尚屬良好，及其犯後態度等一切情狀，量
    處有期徒刑7年6月。並敘明雖公訴人就被告具體求處有期徒
    刑12年，惟經審酌被告之具體犯罪情節及前揭各情，而認公
    訴人上開求刑尚有過重之情，應以量處上開刑度為妥適。另
    說明依毒品危害防制條例第 18條第1項前段之規定，應予沒
    收銷燬之毒品，以經查獲之第一、二級毒品為限。又毒品依
    其成癮性、濫用性及對社會危害性，共分為四級，上開條例
    並就製造、運輸、販賣、意圖販賣而持有、以非法方法使人
    施用、引誘他人施用及轉讓不同品項之毒品等行為，分別定
    其處罰。至施用或持有第三、四級毒品，因其可罰性較低，
    故未設處罰之規定，僅就施用及持有第一、二級毒品科以刑
    罰。然鑑於第三、四級毒品均係管制藥品，特於同條例第11
    條之1明定無正當理由，不得擅自持有；第18條第1項後段復
    規定查獲之第三、四級毒品，無正當理由而擅自持有者，沒
    入銷燬之。從而，依同條例第 18條第1項後段應沒入銷燬之
    毒品，專指查獲施用或持有之第三、四級毒品而言；倘係查
    獲製造、運輸、販賣、意圖販賣而持有、以非法方法使人施
    用、引誘他人施用或轉讓第三、四級毒品，既屬同條例相關
    法條明文規定處罰之犯罪行為，即非該條項應依行政程序沒
    入銷燬之範圍。又同條例第 19條第1項所定「供犯罪所用或
    因犯罪所得之物」，係指犯第4條至第9條、第12條、第13條
    或第14條第1項、第2項之罪所用或所得之物，不包括毒品本
    身在內，是尚不得援用此項規定為第三、四級毒品之沒收依
    據。再同條例對於查獲之製造、運輸、販賣、意圖販賣而持
    有、以非法方法使人施用、引誘他人施用及轉讓第三、四級
    毒品之沒收，並無特別規定，如其行為已構成犯罪，則該毒
    品即屬不受法律保護之違禁物，應回歸刑法之適用，依刑法
    第38條第1項第1款之規定沒收之，始為適法（最高法院96年
    度台上字第89號判決要旨參照）。本件扣案之愷他命 3大包
    （驗前毛重7938.06公克，包裝塑膠袋總重約20.91公克，純
    度為98％，純質淨重為 7758.80公克）為查獲之第三級毒品
    ，且業經鑑定機關抽取0.12公克鑑定用罄，已如上述，故驗
    餘之第三級毒品均屬違禁物無誤（驗後毛重 7917.09公克，
    包裝塑膠袋總重約20.91公克，驗餘純質淨重為7758.68公克
    ）；而查獲員警另用以包裝本案愷他命之大透明夾鏈袋3 個
    及原先用以包裝本件扣案愷他命之小透明夾鏈袋 101個，以
    現今採行之鑑驗方式，包裝袋仍會殘留微量毒品而無法將之
    完全析離，此有法務部調查局93年11月16日調科壹字第0936
    2396550號函示意旨：「本局鑑驗毒品秤重主要係以傾倒，
    必要時亦會輔以刮杓刮取之方式，儘可能將原送驗包裝袋內
    毒品與包裝袋分離後各別秤重，所得之毒品重量稱為『淨重
    』，包裝袋重量則以『空包裝重』稱之。即無論依上述何種
    方式分離，原送驗包裝袋內均仍會有微量毒品成分殘留。處
    理毒品銷燬時，則將前段所述之毒品透明塑膠封緘袋全件銷
    燬，並無將毒品及包裝析離分別銷燬之情形。」可參，況扣
    案之小透明夾鏈袋 101個亦經原審當庭勘驗確認：「扣案包
    裝袋係大小型式完全相同之夾鏈袋，其中均含有白色粉末殘
    渣」等情無誤（參原審卷第 167頁），是上開包裝用之夾鏈
    袋均應視同愷他命毒品，亦屬違禁物，而均應依刑法第38條
    第1項第1款之規定沒收；再用以夾藏、包裝第三級毒品愷他
    命之貨物紙箱1個及清潔機8個，既係該不詳之人用以包裝、
    防止愷他命裸露之物，可認上開物品屬共同正犯該名不詳之
    人所有，而供包裹、藏放毒品，防其裸露、潮濕，便於運輸
    所用之物；又扣案之行動電話（門號為0000000000號，含SI
    M卡）1具，則屬被告所有，供其與該不詳之人聯絡運輸毒品
    愷他命及供寄送毒品事宜之用，故均應併依毒品危害防制條
    例第19條第1項之規定宣告沒收。至於扣案之門號000000000
    0號之SIM卡 1張，並非被告所申請使用，而係其岳母廖美蓮
    所有，業經被告供陳明確，且有該系爭手機申請人資料查詢
    表1份附卷可資為憑（參原審卷第23頁），而該SIM卡復非違
    禁物，故不予沒收。至於鑑驗中所費失之毒品，既已滅失，
    不再諭知沒收銷燬。已於判決理由詳予論述，經核認事用法
    及量刑均無不合。
七、檢察官以原審量刑太輕提起上訴，惟查量刑之輕重，係屬事
    實審法院得依職權自由裁量之事項，苟以行為人之責任為基
    礎，並已斟酌刑法第57條各款所列情狀，而未逾越法定刑度
    ，不得遽指為違法。原判決已審酌前述等一切情狀，在法定
    刑範圍內，量處有期徒刑7年6月，甚為妥適，自難謂有何違
    法，檢察官上訴，難認有理，應予駁回。至被告上訴，仍否
    認犯罪，亦無理由，應併駁回。
據上論斷，應依刑事訴訟法第368條，判決如主文。
本案經檢察官張啟彬到庭執行職務。
中    華    民    國    97    年    9    月    19    日
                  刑事第十八庭  審判長法  官  吳鴻章
                                      法  官  周政達
                                      法  官  陳健順
以上正本證明與原本無異。
如不服本判決，應於收受送達後10日內向本院提出上訴書狀，其
未敘述上訴之理由者並得於提起上訴後10日內向本院補提理由書
（均須按他造當事人之人數附繕本）。
                                      書記官  初玲玲
中    華    民    國    97    年    9     月    19    日
附錄：本案論罪科刑法條全文
毒品危害防制條例第4條
製造、運輸、販賣第一級毒品者，處死刑或無期徒刑；處無期徒
刑者，得併科新臺幣一千萬元以下罰金。
製造、運輸、販賣第二級毒品者，處無期徒刑或七年以上有期徒
刑，得併科新臺幣七百萬元以下罰金。
製造、運輸、販賣第三級毒品者，處五年以上有期徒刑，得併科
新臺幣五百萬元以下罰金。
製造、運輸、販賣第四級毒品者，處三年以上十年以下有期徒刑
，得併科新臺幣三百萬元以下罰金。
製造、運輸、販賣專供製造或施用毒品之器具者，處一年以上七
年以下有期徒刑，得併科新臺幣一百萬元以下罰金。
前五項之未遂犯罰之。
懲治走私條例第2條
私運管制物品進口、出口逾公告數額者，處七年以下有期徒刑，
得併科新臺幣三百萬元以下罰金。
以犯前項之罪為常業者，處三年以上十年以下有期徒刑，得併科
新臺幣五百萬元以下罰金。
第一項之未遂犯罰之。
第一項所稱管制物品及其數額，由行政院公告之。


司法院資訊處製作；財團法人民間司法改革基金會備份。
